臺灣臺中地方法院刑事判決　　　　　　　96年度易字第3598號
公　訴　人　臺灣臺中地方法院檢察署檢察官
被　　　告　乙○○
上列被告因竊盜案件，經檢察官提起公訴（九十六年度偵字第一
二七七一號），本院判決如下：
    主    文
乙○○攜帶兇器，毀壞門扇，於夜間侵入住宅竊盜，處有期徒刑
壹年。減為有期徒刑陸月，如易科罰金，以新臺幣壹仟元折算壹
日。
    犯罪事實
一、乙○○基於意圖為自己不法所有之犯意，於民國九十六年二
    月二十四日十九時三十分許，攜帶其所有客觀上足以對人之
    生命、身體造成危害可供兇器使用之螺絲起子一支，至甲○
    ○位於臺中縣石岡鄉德興村九○巷四六號住處，由該住處一
    樓後方巷子爬至二樓之陽臺後，以前開螺絲起子破壞上址住
    處二樓陽臺花格鋁門紗網後，將該鋁門拆下，並以該螺絲起
    子破壞落地窗玻璃而進入屋內竊取黃金項鍊二條、黃金手鍊
    二條、黃金牛一個（市價共約新臺幣五萬元）、現金四千五
    百元得手後逃逸。嗣於同日二十一時許，甲○○返回上址住
    處發現遭竊報警處理，因警方於同日二十一時三十分許，在
    臺中縣石岡鄉德興村九○巷四六號內之珠寶盒下方採得指紋
    一枚，經比對指紋後，與乙○○左環指指紋相符而查獲上情
    。
二、案經臺中縣警察局東勢分局報請臺灣臺中地方法院檢察署檢
    察官偵查起訴。
    理    由
壹、有關證據能力之說明：
    按被告以外之人於審判外之言詞或書面陳述，除法律有規定
    者外，不得作為證據，刑事訴訟法第一百五十九條第一項固
    定有明文。惟被告以外之人於審判外之陳述，雖不符前四條
    之規定，而經當事人於審判程序同意作為證據，法院審酌該
    言詞陳述或書面陳述作成時之情況，認為適當者，亦得為證
    據，同法第一百五十九條之五第一項亦定有明文，是被告對
    證人（包括立於證人地位之共犯）之詰問權雖為被告應受保
    障之訴訟權能之一，但尚非不得拋棄。查本件被告不爭執證
    人甲○○於警詢及偵查中證述之證據能力（見本院卷第一六
    頁、第一七頁），本院審酌證人甲○○警詢筆錄及偵訊筆錄
    作成時之情況，認為適當，爰依刑事訴訟法第一百五十九條
    之五第一項之規定，認均為傳聞法則之例外，有證據能力。
貳、認定犯罪事實所憑之證據及論罪科刑：
一、上開事實，業據被告乙○○於本院審理時坦承不諱（見本院
    卷第一六頁），核與證人即被害人甲○○於警詢及本院審理
    時證述遭竊之情節相符（見警卷第六頁、第七頁、偵查卷第
    五頁、第一三頁）。此外，並內政部警政署刑事警察局九十
    六年三月二十二日刑紋字第○九六○○四二四一二號鑑驗書
    、臺中縣警察局東勢分局現場勘察報告各一份、現場照片七
    幀在卷可稽。被告之自白與事實相符，應堪採信。本件事證
    明確，被告犯行，堪以認定。
二、被告持以行竊之螺絲起子，既可破壞被害人甲○○住處之鋁
    門紗網及落地窗玻璃，可見其至為尖硬，應可對人身造成危
    害，客觀上具有危險性，自屬兇器之一種，被告竟持之毀損
    他人鋁門紗網及落地窗玻璃，於夜間進入被害人甲○○位於
    上址住處內竊盜，故核其等所為，係犯刑法第三百二十一條
    第一項第一款、第二款、第三款之攜帶兇器毀壞門扇於夜間
    侵入住宅竊盜罪。爰審酌被告素行、智識程度、犯罪動機、
    目的、手段、所生之危害及犯罪後之態度等一切情狀，量處
    如主文所示之刑。又被告犯罪時間在九十六年四月二十四日
    以前，合於中華民國九十六年罪犯減刑條例第二條第一項第
    三款所定減刑條件，應依法減輕其宣告刑二分之一，並諭知
    易科罰金之折算標準。被告所有供行竊財物所用之螺絲起子
    一支，未據警方扣押在案，且非違禁物，為免日後執行之困
    難，爰不為沒收之諭知，附此說明。
據上論斷，應依刑事訴訟法第二百九十九條第一項前段，刑法第
三百二十一條第一項第一款、第二款、第三款、第四十一條第一
項前段，刑法施刑法第一條之一，中華民國九十六年罪犯減刑條
例第二條第一項第三款、第七條、第九條，判決如主文。
本案經檢察官楊仕正到庭執行職務。
中　　華　　民　　國　　96　　年　　8 　　月　　29　　日
                  刑事第九庭    法  官  余德正
以上正本證明與原本無異。
如不服本判決，應於收送達後10日內向本院提出上訴書狀（應敘
述具體理由並附繕本）。
上訴書狀如未敘述理由，應於上訴期間屆滿後20日內補提理由書
於本院。
                                書記官  廖日晟
中　　華　　民　　國　　96　　年　　8 　　月　　29　　日
附錄論罪科刑法條
刑法第321條
犯竊盜罪而有左列情形之一者，處六月以上、五年以下有期徒刑
：
一  於夜間侵入住宅或有人居住之建築物、船艦或隱匿其內而犯
    之者。
二  毀越門扇、牆垣或其他安全設備而犯之者。
三  攜帶兇器而犯之者。
四  結夥三人以上而犯之者。
五  乘火災、水災或其他災害之際而犯之者。
六  在車站或埠頭而犯之者。
前項之未遂犯罰之。
